【裁判字號】    89,易,2498
【裁判日期】    900117
【裁判案由】    竊盜
【裁判全文】
臺灣臺南地方法院刑事判決                        八十九年度易字第二四九八號
    公  訴  人  臺灣台南地方法院檢察署檢察官
    被      告  乙○○
                丙○○
右列被告因竊盜案件，經檢察官提起公訴 (八十九年度偵字第九二七九號)，本院判
決如左：
    主  文
乙○○結夥三人以上攜帶凶器而竊盜，處有期徒刑柒月。緩刑參年。
丙○○結夥三人以上攜帶凶器而竊盜，處有期徒刑陸月。如易科罰金，以參佰元折算
壹日。緩刑參年。
扣案之尼龍網、尼龍繩、竹竿、鋸子、剪刀、柴刀、鐵線鉗、鐵鏟、滑輪各壹件均沒
收。
    事  實
一、乙○○、丙○○與姓名年籍不詳之綽號「阿明」之成年男子基於意圖為自己不法
    所有之犯意聯絡，於民國（下同）八十九年八月五日十七時許，在台南縣官田鄉
    嘉南高爾夫球場旁乙○○所有之西瓜田內，由丙○○負責砍竹竿，其餘工作由乙
    ○○及前開綽號阿明之成年男子負責，以完成架網工作，並以尼龍網、尼龍繩、
    竹竿、鐵線鉗、鐵鏟、滑輪及攜帶客觀上可供凶器使用之鋸子、剪刀、柴刀為工
    具，以竊取飛行中之賽鴿，迄至八十九年八月八日止，計竊得甲○○所有之賽鴿
    四隻。嗣八十九年八月八日十一時許，乙○○前往上址卸取捕獲之前開賽鴿四隻
    時，為警當場查獲，並扣得其所有之尼龍網、尼龍繩、竹竿、鋸子、剪刀、柴刀
    、鐵線鉗、鐵鏟、滑輪等物。
二、案經台南縣警察局報告台灣台南地方法院檢察署檢察官偵查起訴。
    理  由
一、訊據被告乙○○於警訊時及偵審中對右揭事實坦承不諱，核與被害人甲○○指述
    之情節相符；至被告丙○○固供認其確實幫助被告乙○○撐竿以架網，惟矢口否
    認有參與竊鴿之事實，辯稱：伊僅是幫忙砍竹竿，但不知道乙○○要做什麼云云
    。惟查：衡諸常情，在西瓜田中架設長竹竿，且現場置放尼龍網與相關架網之工
    具，原本即與農事毫不相干，是丙○○既然答應幫忙砍竹竿，則焉有不知情之理
    ？否則又如何知悉竹竿應砍多長？以及竹竿竿數之多寡？是被告丙○○所辯僅係
    事後卸責之詞，不可採信。此外，復有扣案之尼龍網、尼龍繩、竹竿、鋸子、剪
    刀、柴刀、鐵線鉗、鐵鏟、滑輪等物與贓物認領保管單附卷可稽，本件事證明確
    ，被告二人與姓名年籍不詳之綽號「阿明」之成年男子所為前揭犯行，均堪以認
    定，應予依法論科。
二、被告乙○○、丙○○及前開綽號阿明之成年男子，於行竊時，結夥三人且持有行
    兇之可能，客觀上足對人之身體、生命構成威脅之鋸子、剪刀、柴刀，核渠等三
    人所為，均係犯刑法第三百二十一條第一項第三款、第四款之加重竊盜罪。被告
    乙○○、丙○○與前開綽號阿明之成年男子間，有犯意聯絡與行為分擔，均為共
    同正犯。爰審酌被告乙○○犯罪手段、所得財物及犯後態度等一切情狀；被告丙
    ○○犯罪動機、犯後態度等一切態度，各量處如主文所示之刑，並就被告丙○○
    部分諭知易科罰金之折算標準，以示懲儆。查被告乙○○及丙○○二人前均未曾
    犯有期徒刑以上之罪，有卷附台灣高等法院被告全國前案記錄表各一紙可按，本
    院認渠等二人經此起訴審判，當知所悔悟，信無再犯之虞，本院認被告二人所宣
    告之行以暫不執行為當，併諭知各緩刑三年，以啟自新。至上開扣押物品為被告
    乙○○所有且係供竊盜所用之物，爰均依法宣告沒收。
據上論斷，應依刑事訴訟法第二百九十九條第一項前段、刑法第二十八條、第三百二
十一條第一項第三款、第四款、第七十四條第一款、第三十八條第一項第二款、第四
十一條第一項前段、罰金罰鍰提高標準條例第二條，判決如主文。
本案經檢察官盧駿道到庭執行職務
中    華    民    國      九十        年    一      月      十七        日
                                  臺灣臺南地方法院刑事第三庭
                                          法  官
右正本證明與原本無異。
如不服本判決，應於判決送達後十日內，向本院提出上訴狀。
                                          書記官
中    華    民    國      八十        年              月              日
附錄法條：
中華民國刑法第三百二十條
意圖為自己或第三人不法之所有，而竊取他人之動產者，為竊盜罪，處五年以下有期
徒刑、拘役或五百元以下罰金。
意圖為自己或第三人不法之利益，而竊佔他人之不動產者，依前項之規定處斷。
前二項之未遂犯罰之。


司法院資訊處製作；財團法人民間司法改革基金會備份。
